# 认缴未实缴的问题？

提问人：a503290243 时间：2020-05-27 09:53:00
根据《公司法》 28 条
股东应当按期足额缴纳公司章程中规定的各自所认缴的出资额。股东以货币出资的，应当将货币出资足额存入有限责任公司在银行开设的账户；以非货币财产出资的，应当依法办理其财产权的转移手续。 股东不按照前款规定缴纳出资的，除应当向公司足额缴纳外，还应当向已按期足额缴纳出资的股东承担违约责任。
现在背景是公司章程中规定出资 5 年内到位，现在没有实际出资，
那么这个行为看起来没有问题，但是否需要披露一下，如何披露呢？

回答人：chenyiwei
我理解主帖的问题更多地是基于股东而不是被投资公司的视角而言的。
对股东而言，其报表中应按实际缴纳的出资额确认为长期股权投资。对于未按约定时间足额缴纳出资的事实，一方面可能导致其在被投资公司中享有权益、损益的份额计量以及控制权的判断存在不确定性（此处不讨论这个问题），另一方面可能存在潜在的对被投资公司其他股东的违约责任。该部分违约责任属于或有事项准则的规范范围。如果很可能因承担该违约责任导致经济利益流出本企业，且金额能够可靠计量的（例如相关协议、章程中对违约责任金额的计算和承担方式有具体规定），则应按照或有事项准则的规定确认预计负债。另外对或有事项应遵循或有事项准则对此的披露要求。